【裁判字號】    98,訴,996
【裁判日期】    980717
【裁判案由】    偽造文書
【裁判全文】
臺灣臺北地方法院刑事判決               98年度訴字第996號
公  訴  人  臺灣臺北地方法院檢察署檢察官
被      告  甲○○
上列被告因偽造文書案件，經檢察官提起公訴（98年度偵字第65
20號），於準備程序進行中，被告就被訴事實為有罪之陳述，經
告知簡式審判程序之旨，並聽取檢察官及被告之意見後，由本院
合議庭裁定進行簡式審判程序，判決如下：
    主  文
甲○○行使變造公文書，足以生損害於公眾及他人，處有期徒刑
壹年貳月。
    事  實
一、甲○○係甲○○事務所（設臺北市中正區○○○路○ 段88號
    5 樓）之負責人，於民國96年間，受最佳風情攝影事業有限
    公司（下稱最佳風情公司）及權義企業有限公司（下稱權義
    公司）之委託辦理95年度營利事業所得稅結算申報，因疏未
    依法於期限內申報，致最佳風情公司及權義公司遭財政部臺
    北市國稅局（下稱臺北市國稅局）移送法務部行政執行署臺
    北行政執行處強制執行，詎甲○○竟基於行使變造公文書之
    犯意，於96年6 月23日後之某日、時，在上開事務所內，將
    其前於96年6 月23日申報某不詳公司營利事業所得稅所製作
    並經財政部臺北市國稅局蓋用收件章之「營利事業所得稅結
    算申報單位明細表」，以立可白將原填載營利事業單位統一
    編號及名稱塗抹，於序號1、2項下統一編號及營利事業單位
    名稱欄內填入「00000000」、「權義企業有限公司」、「00
    000000」、「最佳風情攝影事業有限公司」等文字，而變造
    該公文書2 紙，並將其中1紙原記載申報共「1」家之部分，
    以相同之方法變造為「3 」家，並將之傳真與最佳風情公司
    之人員而行使之，足以生損害於最佳風情公司、權義公司及
    主管機關對於稅捐管理之正確性。
二、案經臺北市國稅局政風室函送臺灣臺北地方法院檢察署檢察
    官偵查起訴。
    理  由
一、被告甲○○所犯為死刑、無期徒刑、最輕本刑為3 年以上有
    期徒刑以外之罪，亦非高等法院管轄第一審之案件，於準備
    程序進行中，被告就被訴事實為有罪之陳述，經告知簡式審
    判程序之旨，並聽取檢察官及被告之意見後，由本院合議庭
    裁定進行簡式審判程序。又簡式審判程序之證據調查，依刑
    事訴訟法第273條之2規定，不受同法第159條第1 項、第161
    條之2、第161條之3、第163條之1及第164條至第170 條規定
    之限制，再被告對於卷內之各項證據亦不爭執其證據能力，
    故卷內所列之各項證據，自得作為證據，合先敘明。
二、上開事實，業據被告於檢察官偵訊及本院審理時坦承無訛，
    復有變造之營利事業所得稅結算申報單位明細表影本2 紙在
    卷可按，足見被告知自白確與事實相符，事證明確，被告犯
    行洵堪認定。
三、核被告所為，係犯刑法第216條、第211條行使變造公文書罪
    。其變造公文書之行為應為行使變造公文書之行為所吸收，
    不另論罪。爰審酌被告係從事記帳業，因其疏忽致其客戶客
    戶最佳風情公司及權義公司遭稅捐機關移送行政執行，被告
    竟以變造公文書之方式，交由最佳風情公司之人員而行使之
    ，危害非輕，惟其業於檢察官偵訊及本院審理時均坦承犯行
    ，犯後態度良好，再參酌其犯罪之動機、目的、智識程度等
    一切情狀，量處如主文所示之刑，以示懲儆。
據上論斷，應依刑事訴訟法第273條之1第1項、第299條第1 項前
段，刑法第216條、第211條，判決如主文。
本案經檢察官郭昭吟到庭執行職務
中    華    民    國    98    年    7     月    17    日
                      刑事第十八庭  法  官  彭慶文
上正本證明與原本無異。
如不服本判決應於收受送達後10日內向本院提出上訴書狀，並應
敘述具體理由；其未敘述上訴理由者，應於上訴期間屆滿後20日
內向本院補提理由書（均須按他造當事人之人數附繕本）「切勿
逕送上級法院」。
                                    書記官  陳怡君
中    華    民    國    98    年    7     月    17    日
參考法條：
中華民國刑法第211條
（偽造變造公文書罪）
偽造、變造公文書，足以生損害於公眾或他人者，處1年以上7年
以下有期徒刑。
中華民國刑法第216條
（行使偽造變造或登載不實之文書罪）
行使第210條至第215條之文書者，依偽造、變造文書或登載不實
事項或使登載不實事項之規定處斷。


司法院資訊處製作；財團法人民間司法改革基金會備份。
